【裁判字號】    97,易,2936
【裁判日期】    971203
【裁判案由】    竊盜
【裁判全文】
臺灣臺北地方法院刑事判決              97年度易字第2936號
公  訴  人  臺灣臺北地方法院檢察署檢察官
被      告  甲○○
                    （現另案在臺灣臺北監獄執行中）
            丁○○
                    （現另案在臺灣臺北監獄執行中）
            乙○○
                    （現另案在臺灣臺南監獄執行中）
上列被告等因竊盜案件，經檢察官提起公訴（97年度偵字第1367
1 號），被告等於本院審理中，就被訴事實為有罪之陳述，經本
院告知簡式審判程序意旨，並聽取公訴人及被告等之意見後，本
院裁定依簡式審判程序審理，判決如下：
    主    文
甲○○、丁○○、乙○○結夥三人以上攜帶兇器踰越安全設備竊
盜，未遂，均累犯，均處有期徒刑柒月。
    犯罪事實
一、甲○○前因偽造文書、動產擔保交易法、竊盜等案件，經本
    院以92年度訴字第1834號判決各判處有期徒刑7 月、2 月及
    6 月，合併定應執行有期徒刑1 年確定，甫於民國94年3 月
    31日縮刑期滿執行完畢。又丁○○前因竊盜案件，經臺灣士
    林地方法院以95年度易字第1103號判決判處有期徒刑8 月確
    定，後依法減為有期徒刑4 月，甫於96年8 月28日縮刑期滿
    執行完畢。另乙○○前因竊盜案件，經本院以95年度易字第
    952 號判決判處有期徒刑6 月確定，甫於95年10月23日縮刑
    期滿執行完畢。
二、甲○○、丁○○與乙○○意圖為自己不法之所有，共同基於
    竊盜之犯意聯絡，於97年2 月7 日凌晨時分，由甲○○駕駛
    車牌號碼607-DH號營業用小客車，搭載乙○○及丁○○，駛
    往乙○○前所發現之行竊目標即戊○○位於臺北市中山區○○○路168 號1 樓之個人辦公室附近，約於當晚凌晨4 時許
    ，其3 人依據事先約定之分工，先由甲○○持該處路旁某花
    圃內所有人不詳但客觀上足以威脅人之生命、身體安全並可
    供兇器使用之鐵片1 支（未據扣案）撬開該辦公室朝向馬路
    之陽台鋁窗（未至毀損），再由丁○○攀爬窗戶入內而踰越
    該安全設備侵入斯時無人居住且非住宅之個人辦公室（侵入
    建築物部分未據告訴），著手搬動竊取戊○○所有原放置於
    廁所旁之腳踏車1 部（Ventura 牌、Demon 型），乙○○留
    在屋外馬路旁把風，甲○○則先返回車上等候；嗣因丁○○
    將該腳踏車移至客廳時誤觸保全系統，警鈴大作，致其未能
    開門牽出腳踏車，便急忙從前揭窗戶爬出，並與其他2 人逃
    離現場，方未能得逞。後戊○○接獲保全通報趕往現場，並
    調得周遭之監視器畫面，又經員警於過濾另案捷運周邊腳踏
    車竊案之線索時查訪到戊○○，並比對其提供之監視器畫面
    ，知悉甲○○等3 人涉有重嫌，再於同年5 月底提訊當時在
    監押之甲○○等3 人後，始查知上情。
三、案經戊○○訴由臺北市政府警察局中正第二分局報請臺灣臺
    北地方法院檢察署檢察官偵查起訴。
    理    由
一、程序部分：本件被告甲○○、丁○○及乙○○3 人所犯係死
    刑、無期徒刑或最輕本刑為3 年以上有期徒刑以外之罪，其
    等於審理中就被訴事實均為有罪之陳述，經本院告知簡式審
    判程序之旨，並聽取當事人意見後，本院遂依刑事訴訟法第
    284 條之1 、第273 條之1 第1 項規定裁定進行簡式審判程
    序，合先敘明。
二、上開事實，業據被告3 人於本院97年11月17日及同年月19日
    之審理程序中坦承不諱且互核一致，證人即被害人戊○○亦
    於本院審理中就上開個人辦公室遭人侵入、腳踏車遭移動及
    報警處理之情節結證明確，證人即查獲員警丙○○復於本院
    審理中就查獲經過證述甚詳，且有監視器翻拍畫面、腳踏車
    型錄資料、現場照片等件在卷可稽，是被告3 人上開任意性
    之自白核與事實相符而可採信，本案事證明確，被告等之犯
    行均堪以認定，自均應依法論科。
三、按刑法第321 條第1 項第2 款所謂「其他安全設備」，係指
    除門扇牆垣以外，依通常觀念足認為防盜之一切設備而言。
    屋頂之天窗，雖供採光而設，如為構成屋頂之一部分，仍兼
    具隔絕防閑作用，如毀損天窗玻璃入內行竊，應為毀越其他
    安全設備竊盜罪（最高法院78年度台上字第4418號判決意旨
    參照）。又按刑法第321 條第1 項第3 款之攜帶兇器竊盜罪
    ，係以行為人攜帶兇器竊盜為其加重條件，此所謂兇器，其
    種類並無限制，凡客觀上足對人之生命、身體、安全構成威
    脅，具有危險性之兇器均屬之，且祇須行竊時攜帶此種具有
    危險性之兇器為已足，並不以攜帶之初有行兇之意圖為必要
    ，同院79年台上字第5253號判例可茲為憑。查本件被告3 人
    結夥於凌晨共同持未經扣案長約20公分、厚約0.5 公分（據
    被告甲○○之本院陳述），質地應屬堅硬、鋒利之鐵片撬開
    戊○○上開個人辦公室之陽台鋁窗並侵入屋內著手行竊，雖
    未及將該腳踏車置於自己實力支配之下而啟門牽出腳踏車，
    犯罪尚屬未遂，但參照上開說明，其等所持用之工具客觀上
    係具有危險性之兇器無疑，且其等係踰越該辦公室之安全設
    備甚明，是核被告3 人所為，均係犯刑法第321 條第2 項、
    第1 項第2 款、第3 款及第4 款之結夥三人以上攜帶兇器踰
    越安全設備竊盜未遂罪。被告3 人就上開之罪，有犯意聯絡
    及行為分擔，為共同正犯。檢察官於起訴書雖認被告3 人係
    於夜間侵入上址之戊○○住處行竊，且係持用未扣案之某螺
    絲起子行竊，但經戊○○於本院明確證稱該處並非住宅、斯
    時亦無人居住或在內，且被告甲○○業已陳稱其於偵訊中未
    明確描述上開鐵片之特徵，是被告3 人所為，自不該當同條
    項第1 款之加重竊盜事由，且工具部分亦應予以更正，檢察
    官對此均容有誤會，附此敘明。
四、查被告甲○○前因偽造文書、動產擔保交易法、竊盜等案件
    ，經本院以92年度訴字第1834號判決各判處有期徒刑7 月、
    2 月及6 月，合併定應執行有期徒刑1 年確定，於94年3 月
    31日縮刑期滿執行完畢。又被告丁○○前因竊盜案件，經臺
    灣士林地方法院以95年度易字第1103號判決判處有期徒刑8
    月確定，後依法減為有期徒刑4 月，於96年8 月28日縮刑期
    滿執行完畢。另被告乙○○前因竊盜案件，經本院以95年度
    易字第952 號判決判處有期徒刑6 月確定，甫於95年10月23
    日縮刑期滿執行完畢；此均有臺灣高等法院被告前案紀錄表
    各1 件附卷可參，其3 人於5 年內故意再犯本件最重為有期
    徒刑以上之罪，均為累犯，均應依刑法第47條第1 項之規定
    加重其刑。又被告3 人雖已共同著手於行竊腳踏車，但未生
    竊得該腳踏車之結果，其等犯罪尚屬未遂，爰依刑法第25條
    第2 項之規定，均按既遂犯之刑度減輕其刑；且依法先加後
    減之。再證人丙○○於本院審理中證稱：「我在捷運警察隊
    服務，捷運週邊會發生很多腳踏車竊盜案，被告三位有特殊
    背景，就是他們有相類似的前科，所以他們一直是我們掌握
    的對象，後來丁○○、乙○○先被大直所查獲，甲○○被刑
    警大隊查獲，之前因為丁○○在大直美麗華社區這邊犯案，
    所以我們就在這附近查訪，我也有參與查訪的經過，後來因
    此查訪到被害人戊○○，他也說他有被侵入竊盜，他提供他
    家附近的監視錄影帶，供我們過濾涉案人，我們因此過濾到
    丁○○、乙○○涉案，所以認為他們涉有重嫌，而且當初錄
    影帶有出現接應的計程車，但是沒有對到車號，不過後來刑
    警大隊查獲甲○○是開計程車犯案，所以連結到他也涉有本
    案，所以我才去借訊他們三人」等詞明確，顯見在提訊之前
    ，承辦員警對於被告3 人涉嫌共犯本案，業已本於相當之根
    據而有合理之可疑，並非只是單純主觀上之懷疑（最高法院
    63年台上字第1101號、72年台上字第641 號等判例意旨參照
    ），則被告3 人縱於提訊之際均即坦承犯行，但仍不該當自
    首之要件，而無從邀得減刑，併此指明。
五、爰審酌被告3 人侵入他人辦公室內欲竊取他人之物變賣得財
    ，蔑視他人之財產權，且屢有竊盜之前案紀錄，仍均不思悔
    改，惡性非輕，然其3 人均始終坦承犯行，態度尚可，且未
    竊得任何物品，犯罪所造成之財產上損害不大，暨其等之素
    行、生活狀況、犯罪之動機、目的、手段、參與情節輕重等
    一切情狀，兼參酌公訴檢察官及被告3 人關於刑度所表示之
    意見，爰均量處如主文所示之刑。另被告3 人行竊所用未經
    扣案之鐵片1 支，因非其3 人所有，且非屬違禁物，故不併
    予宣告沒收，附此敘明。
據上論斷，應依刑事訴訟法第284 條之1 、第273 條之1 第1 項
、第299 條第1 項前段，刑法第28條、第321 條第1 項第2 款、
第3 款、第4 款、第2 項、第25條第2 項、第47條第1 項，判決
如主文。
本案經檢察官林冠佑到庭執行職務。
中    華    民    國    97    年    12    月    3     日
                  刑事第五庭  法  官  吳勇毅
以上正本證明與原本無異。
如不服本判決應於收受送達後10日內向本院提出上訴書狀，並應
敘述具體理由；其未敘述上訴理由者，應於上訴期間屆滿後20日
內向本院補提理由書（均須按他造當事人之人數附繕本）「切勿
逕送上級法院」。
告訴人或被害人如對於本判決不服者，應具備理由請求檢察官上
訴，其上訴期間之計算係以檢察官收受判決正本之日期為準。
                              書記官  游秀珠
中    華    民    國    97    年    12    月    4     日
附錄本案論罪科刑法條全文：
中華民國刑法第321條（加重竊盜罪）
犯竊盜罪而有左列情形之一者，處6 月以上、5 年以下有期徒刑
：
一  於夜間侵入住宅或有人居住之建築物、船艦或隱匿其內而犯
    之者。
二  毀越門扇、牆垣或其他安全設備而犯之者。
三  攜帶兇器而犯之者。
四  結夥三人以上而犯之者。
五  乘火災、水災或其他災害之際而犯之者。
六  在車站或埠頭而犯之者。
前項之未遂犯罰之。


司法院資訊處製作；財團法人民間司法改革基金會備份。
